臺灣新竹地方法院刑事判決　　　　　　　96年度易緝字第19號
公　訴　人　臺灣新竹地方法院檢察署檢察官
被　　　告　甲○○
　　　　　　　　　　　號
　　　　　　　　　　現於臺灣新竹監獄新竹分監另案執行中
上列被告因詐欺案件，檢察官提起公訴（95年度偵字第4458、
6038號、95年度偵緝字第341號）後，聲請改依協商程序而為判
決，本院判決如下：
    主  文
甲○○幫助意圖為自己不法之所有，以詐術使人將本人之物交付
，處有期徒刑陸月，如易科罰金，以銀元參佰元即新臺幣玖佰元
折算壹日。
    事實及理由
一、犯罪事實：
    甲○○明知提供己有之身分證影本、健保卡影本、印章等資
    料供他人申請變更為公司掛名負責人且向銀行申請更換支票
    存款帳戶戶名代表人名義供他人使用，有遭他人利用作為詐
    騙工具之可能，惟仍基於縱有人以其為掛名公司負責人實施
    詐欺犯罪亦不違背其本意之幫助詐欺取財之犯意。仍基於幫
    助詐欺之不確定犯意，於民國93年12月底、94年1月初，在
    新竹市火車站前公園，以新臺幣（下同）3萬元之代價，將
    其身份證影本、健保卡影本、印章等個人資料交予真實姓名
    年籍不詳綽號「陳大哥」之成年人，使該名「陳大哥」取得
    其個人資料後，而得以甲○○為人頭，先於94年1月3日向經
    濟部中部辦公室申請方連有限公司（下稱方連公司）之負責
    人由李泰然變更登記為甲○○，續於同年月4日向桃園縣政
    府申請方連公司之營利事業登記證負責人由李泰然變更為甲○○，續於94年1月10日由甲○○陪同「陳大哥」向華僑商
    業銀行樹林分行申請「方連公司」在該行之支票存款帳戶（
    帳號：00000000000000）印鑑變更，即由原印鑑為【「方連
    有限公司」「李泰然」】變更為【「方連有限公司」「甲○○」】，復於同日向中國農民銀行礁溪分行申請「方連公司
    」在該行之支票存款帳戶（帳號：73255-1）印鑑變更，即
    由原印鑑為【「方連有限公司」「李泰然」】變更為【「方
    連有限公司」「甲○○」】，復於94年1月13日向上海商業
    儲蓄銀行新店分行申請「方連公司」在該行之支票存款帳戶
    （帳號：00-00000-000000-0）印鑑變更，即由原印鑑為【
    「方連有限公司」「李泰然」】變更為【「方連有限公司」
    「甲○○」】，並用以申請支票，作為詐欺取財之工具。
    （一）於94年3月24日，該綽號「陳大哥」所屬之詐騙集團
          成員內另1名真實姓名年籍不詳之女子，打電話予黃
          順義所經營位於嘉義縣中埔鄉社口檨仔林43之39號信
          誼商行以方連公司之名義訂購黑糖100箱、冬瓜露50
          包，嗣己○○將該批貨物送至苗栗縣地址不詳之倉庫
          內交予詐騙集團內真實姓名不詳男子收受後，該名男
          子旋交付發票人為方連公司甲○○、面額新臺幣 (下
          同)2 萬4,150元，到期日94年5月7日、付款人上海商
          業儲蓄銀行新店分行（起訴書誤載為華僑銀行樹林分
          行），支票號碼HTA0000000（起訴書誤載為
          AA0000000 ）號之支票1紙，用以支付貨款，使黃順
          義信以為真，而陷於錯誤致交付該批貨物。
    （二）於同年4月15日，己○○又將詐騙集團所訂購之黑糖
          200箱及冬瓜露100包送至上述址地址不詳之倉庫，並
          於同年5月收受該詐騙集團所交付發票人仍為方連公
          司甲○○，票面金額5萬1,660元，到期日94年5月30
          日，付款人中國農民銀行礁溪分行，票號FAZ0000000
          號之支票1紙，用以支付價金，致己○○陷於錯誤而
          交付該批貨物。
    （三）再於同年5月6日，「方連公司」之戊○○（另經台灣
          苗栗地方法院判處有期徒刑8月，現正上訴台灣高等
          法院台中分院中）以電話向丙○○所經營，設於苗栗
          縣苑裡鎮○○路356號之「宏儒電腦」商號，以方連
          公司名義訂購電腦設備1批，並於同日交付發票人為
          方連公司甲○○、票面金額23萬3,100元，到期日94
          年5月10日，付款人為華僑銀行樹林分行，票號
          AA0000000號之支票1紙，亦用於支付價金，使丙○○
          陷於錯誤，而於同日將約定之電腦設備1批，送至同
          鎮新復裡92之5號「方連公司」之倉庫內，由不知情
          之陳俊霖（另由台灣苗栗地方法院檢察署檢察官為不
          起訴處分簽收後，再交由丁○○（另經台灣苗栗地方
          法院判處有期徒刑8月，緩刑2年確定）搬運至不詳處
          所銷贓。
    （四）另有不知情之乙○○（另由台灣新竹地方法院檢察署
          檢察官為不起訴處分），於不詳時、地因工作緣故取
          得發票人為方連公司甲○○、票面金額17萬2,000元
          ，到期日為94年5月30（起訴書誤載為94年5月10日）
          ，付款人為上海商業儲蓄銀行新店分行，支票號碼
          HTA0000000號之支票乙紙，後於94年3月30日持該紙
          支票向位於新竹市○○路156號「聯合當舖」魯新光
          質押借款15萬元，使魯新光因而陷於錯誤，而交付上
          開款項，嗣己○○、丙○○、魯新光將上開支票向銀
          行提示後均遭受退票，始知悉受騙。
二、證據：
（一）被告甲○○於警詢、偵查中及本院調查時之自白。
（二）被害人己○○、丙○○、乙○○於偵查中之陳述。
（三）證人戊○○、陳俊霖於偵查中之陳述。
（四）聯合當鋪員工魯新光於偵查中之陳述。
（五）偵查卷附財團法人金融聯合徵信中心公司登記查詢單1紙
      、信誼商行估價單2紙、買賣契約書影本1份、「宏儒電腦
      」出貨單影本1紙、上開上海商業儲蓄銀行、中國農民銀
      行、華僑銀行等以「方連公司」【甲○○】為發票人之支
      票影本4張及退票理由單、法務部票據信用資訊連結作業
      查詢明細表各1紙。
（六）本院卷附華僑銀行樹林分行95年11月23日（95）僑銀樹
      林字第142號函暨檢附之支票存款開戶申請書、存戶更換
      取款印鑑申請書、支票存款暨擔當付款往來約定書、印鑑
      卡、台北縣政府營利事業登記證、經濟部公司執照、國民
      身分證補換資料查詢結果、桃園縣政府營利事業登記證、
      有限公司變更登記表、公司基本資料查詢、第一類票據信
      用資料查覆單（以上均影本）。合作金庫商業銀行礁溪
      分行95年12月4日合金礁字第0950000076號函暨檢附之中
      國農民銀行存款印鑑卡、中國農民銀行存戶代表人更換申
      請書、甲○○身分證及健保卡、經濟部函、桃園縣政府營
      利事業登記證、李泰然身分證及駕照（以上均影本）。
      上海商業儲蓄銀行新竹店分行95年12月15日上店（95）字
      第286號函暨檢附之印鑑卡影本。
三、本件經檢察官與被告於審判外達成協商之合意且被告已認罪
    ，其合意內容為：被告願受科刑範圍為有期徒刑6月，如易
    科罰金，以銀元300元即新台幣900元折1日之宣告。經查，
    上開協商合意並無刑事訴訟法第455條之4第1項所列情形之
    一，檢察官聲請改依協商程序而為判決，本院爰不經言詞辯
    論，於協商合意範圍內為協商判決，合予敘明。
四、應適用之法條：刑事訴訟法第455條之4第2項、第455條之8
    ，刑法第30條、第339條第1項。
五、本判決除有刑事訴訟法第455條之4第1項第1款、第2款、第4
    款、第6款、第7款所定情形之一，或違反同條第2項規定者
    外，檢察官與被告均不得上訴。
六、如有前項得上訴之情形，得自收受判決送達之日起10日內，
    向本院提出上訴書狀，上訴於第二審法院。
中　　華　　民　　國　　96　　年　　7 　　月　　13　　日
                  刑事第一庭  法　  官　賴淑敏
以上正本證明與原本無異。
如不服本判決應於收受本判決後十日內向本院提出上訴書狀，其
未敘述上訴理由者，並得於提起上訴後十日內向本院補提理由書
狀( 均須按他造當事人之人數附繕本 )「切勿逕送上級法院」。
中　　華　　民　　國　　96　　年　　7 　　月　　13　　日
                              書 記 官  劉亭筠
附錄法條：
中華民國刑法第339條（普通詐欺罪）
意圖為自己或第三人不法之所有，以詐術使人將本人或第三人之
物交付者，處5年以下有期徒刑、拘役或科或併科1千元以下罰金
。
以前項方法得財產上不法之利益或使第三人得之者，亦同。
前二項之未遂犯罰之。
